臺灣臺南地方法院臺南簡易庭民事裁定
111年度南全字第14號
聲  請  人  華南商業銀行股份有限公司

法定代理人  張振芳  
代  理  人  高智邦  
相  對  人  林煥倫  

上列當事人間請求清償債務事件，聲請人聲請假扣押，本院裁定
如下：
    主  文
聲請駁回。
聲請程序費用新臺幣1,000元由聲請人負擔。
    理  由
一、聲請意旨略以：相對人於民國108年11月19日向聲請人申請
    使用信用卡，並簽訂約定條款，聲請人核准消費額度為新臺
    幣（下同）60,000元，依約定條款相對人應按期給付聲請人
    各項帳款，逾期應循信用利率15％計付之利息，詎相對人未
    依約繳款。相對人至111年5月23日止使用信用卡簽帳消費、
    預借現金，經聲請人墊付消費帳款、現金金額合計60,122元
    ，上開金額迄今尚未清償。又相對人於金融聯合徵信中心之
    紀錄顯示，其尚有信用放款、其他金融機構信用卡欠款，相
    對人財產有限，此舉顯有浪費財產、增加負擔之情形，而已
    喪失清償能力並陷於無資力之狀態，如不能實施保全程序，
    日後恐將無法向相對人求償，為保全將來執行起見，聲請人
    願提供中央政府建設公債為擔保，以代假扣押請求原因之釋
    明等語。
二、按債權人就金錢請求或得易為金錢請求之請求，欲保全強制
    執行者，得聲請假扣押；假扣押，非有日後不能強制執行或
    甚難執行之虞者，不得為之；應在外國為強制執行者，視為
    有日後甚難執行之虞；請求及假扣押之原因，應釋明之；前
    項釋明如有不足，而債權人陳明願供擔保或法院認為適當者
    ，法院得定相當之擔保，命供擔保後為假扣押，民事訴訟法
    第522條第1項、第523條、第526條第1項、第2項分別定有明
    文。所謂假扣押之原因，係指債務人有日後不能強制執行或
    甚難執行之虞，或應在外國為強制執行之情形。諸如債務人
    浪費財產、增加負擔，或就其財產為不利益之處分，將達於
    無資力之狀態；或債務人移住遠地、逃匿無蹤或隱匿財產均
    屬之。債權人就該假扣押之原因，依法有釋明之義務，亦即
    需提出可使法院信其主張為真實之證據，必待釋明有所不足
    ，債權人陳明願供擔保後，始得准為假扣押。若債權人就假
    扣押之原因未予釋明，即不符假扣押之要件（參見最高法院
    101年度台抗字第742號裁定意旨）。又若債權人就其請求及
    假扣押之原因有一項未予釋明，法院即不得為命供擔保後假
    扣押之裁定（最高法院99年度台抗字第311號裁定意旨）。
三、經查，本件聲請人聲請假扣押，固提出信用卡墊款本金、利
    息、費用明細表、對帳單交易明細表、信用卡申請資料暨約
    定條款、財團法人金融聯合徵信中心資料為證，並經本院依
    職權調閱本院111年度南小字第962號卷宗以參，然上開證據
    充其量僅能釋明聲請人對相對人有上開債務請求之事實（即
    請求原因之釋明），無法作為假扣押原因之釋明。然就假扣
    押之原因，聲請人雖主張相對人已喪失清償能力、陷於無資
    力云云，惟未提出任何可資即時調查之證據，難認已有釋明
    其假扣押之原因之情形，是聲請人既未就對於相對人有何日
    後有不能強制執行或甚難執行之虞，例如相對人浪費財產、
    增加負擔，或就其財產為不利益之處分致將達無資力之狀態
    、或相對人將移往遠地、逃匿無蹤、隱匿財產等提出能即時
    調查之證據，以釋明所主張之假扣押原因為真實，難認聲請
    人已就假扣押之原因盡其釋明之責。揆諸前開說明，縱其願
    供擔保，亦難認足以補釋明之欠缺，與假扣押之法定要件不
    符，其聲請應予駁回。
四、依民事訴訟法第95條、第78條，裁定如主文。
中　　華　　民　　國　　111 　年　　6 　　月　　24　　日
  　　　　　　　　臺灣臺南地方法院臺南簡易庭　　　　　
                                  法  官　羅郁棣
以上正本證明與原本無異。
如對本裁定抗告須於裁定送達後10日內向本院提出抗告狀，並應
繳納抗告費新臺幣1,000元。
中　　華　　民　　國　　111 　年　　6 　　月　　24　　日
　　　　　　　　　　　　　　　　　書記官  周玉茹